en: Food, Beverages & Tobacco > Food Items > Bakery > Ice Cream Cones: Cake Cones; Sugar Cones; Wafer Cups & Bowls; Waffle Cones
th: อาหาร เครื่องดื่ม และยาสูบ > รายการอาหาร > เบเกอรี่ > ไอศกรีมโคน: เค้กโคน; ชูการ์โคน; ถ้วยเวเฟอร์; วาฟเฟิลโคน
sk-SK: Potraviny, nápoje a tabakové výrobky > Potraviny > Pečivo > Zmrzlinové kornútky: Kornútky na tortu; Cukrové kornútky; Oblatkové poháriky a misky; Vaflové kornútky
it: Cibo, bevande e tabacco > Alimenti > Prodotti da forno > Coni per gelati: Coni stampati; Coni zuccherati; Coppette in cialda wafer; Coni waffle
ko: 식품/음료/담배 > 식품 > 제과/제빵 > 아이스크림 콘: 케이크 콘; 슈가 콘; 웨이퍼 컵 및 볼; 와플 콘
nl: Eten, drinken en tabak > Voedselitems > Bakkerij > IJshoorntjes: Oubliehoorns; Suikerhoorntjes; Wafelbakjes en -schaaltjes; Wafelhoorntjes
vi: Thực phẩm, đồ uống và thuốc lá > Hàng thực phẩm > Bánh mỳ > Kem ốc quê: Ốc quế đáy bằng; Ốc quế đường; Cốc và bát bánh xốp; Ốc quế waffle
tr: Yiyecek, İçecekler ve Tütün Mamülleri > Yiyecek Çeşitleri > Unlu Mamuller > Dondurma Külahları: Klasik külahlar; Şekerli külahlar; Gofret kuplar ve kaseler; Waffle külahlar
de: Nahrungsmittel, Getränke & Tabak > Lebensmittel > Backwaren > Eistüten: Standard-Eiswaffeln; Zuckerwaffeln; Waffelbecher & -schalen; Waffelhörnchen
hu: Élelmiszerek, italok és dohányáru > Élelmiszertételek > Péksütemény > Fagylaltkúpok: Hagyományos ostyatölcsérek; Édes tölcsérek; Ostyakelyhek és -tálkák; Gofri tölcsérek
ro-RO: Alimente, băuturi și tutun > Produse alimentare > Brutărie > Conuri de înghețată: Conuri pentru înghețată tip cake; Conuri din zahăr; Cupe și boluri din vafă; Cornete din vafă
nb: Mat, drikkevarer og tobakk > Matvarer > Bakeri > Iskremkuler: Iskjeks med flat bunn; Sukkerkremmerhus; Kjeksbegre og -skåler; Vaffelkremmerhus
zh-CN: 饮食/烟酒 > 食品 > 烘焙食品 > 冰淇淋甜筒: 蛋糕脆筒; 脆皮甜筒; 威化杯与威化碗; 华夫蛋筒
pt-BR: Alimentos, bebidas e tabaco > Alimentos > Padaria > Casquinhas de sorvete: Casquinhas de sorvete tipo copo; Casquinhas de açúcar; Copinhos e cestinhas de wafer; Casquinhas de waffle
ru: Продукты, напитки и табачные изделия > Пищевые продукты > Выпечка > Рожки для мороженого: Вафельные стаканчики; Сахарные рожки; Вафельные креманки и корзинки; Вафельные рожки
es: Alimentación, bebida y tabaco > Alimentos > Panadería > Cucuruchos de helado: Conos de oblea; Conos de azúcar; Vasos y tazones de oblea; Conos de waffle
hr-HR: Hrana, piće i duhan > Prehrambeni artikli > Pekara > Korneti za sladoled: Korneti za torte; Šećerni korneti; Čašice i zdjelice od oblatni; Korneti
lt-LT: Maistas, gėrimai ir tabakas > Maisto prekės > Kepiniai > Ledų kūgiai: Rageliai iš pyrago tešlos; Cukriniai rageliai; Vafliniai puodeliai ir dubenėliai; Vafliniai rageliai
fr: Alimentation, boissons et tabac > Aliments > Boulangerie > Cornets de crème glacée: Cornets moulés; Cornets sucrés; Coupes et bols en gaufrette; Cornets gaufrés
zh-TW: 食物、飲料和菸草 > 食品 > 烘焙坊 > 冰淇淋餅乾杯: 蛋糕甜筒; 脆皮甜筒; 威化杯與甜筒碗; 煎餅甜筒
da: Fødevarer, drikkevarer og tobak > Fødevarer > Bagning > Isvafler: Almindelige isvafler; Sukkervafler; Iskopper og -skåle i vaffel; Store isvafler
pt-PT: Comida, bebidas e tabaco > Artigos alimentares > Panificação > Cones de gelado: Cones tradicionais; Cones de açúcar; Taças e copos de wafer; Cones de waffle
bg-BG: Храна, напитки и тютюневи изделия > Хранителни продукти > Печива > Фунийки за сладолед: Торта във фунийки; Захарни фунийки; Вафлени чаши и купички; Вафлени фунийки
cs: Jídlo, pití a tabák > Potraviny > Pečivo > Zmrzlinové kornouty: Křupavé kornouty; Cukrové kornouty; Oplatkové kelímky a misky; Vaflové kornouty
pl: Żywność, napoje i tytoń > Żywność > Wypieki > Rożki do lodów: Kubki waflowe; Słodkie rożki waflowe; Miseczki waflowe; Rożki waflowe
ja: 食品・飲料 > 食品 > ベーカリー > アイスクリームコーン: ケーキコーン; シュガーコーン; ウエハースカップ・ボウル; ワッフルコーン
fi: Ruoka, juoma ja tupakkatuotteet > Ruokatuotteet > Leivonnaiset > Jäätelötuutit: Keksitötteröt; Sokerivohvelitötteröt; Vohvelikupit ja -kulhot; Vohvelitötteröt
sv: Mat, dryck och tobak > Livsmedel > Bakning > Glasstrutar: Glassrån; Sockerstrutar; Rånbägare och rånskålar; Våffelstrutar
sl-SI: Hrana, pijača in tobak > Prehrambeni izdelki > Pekovski izdelki > Sladoledni korneti: Rahli korneti; Sladkorni korneti; Skodelice in skledice iz oblatov; Korneti
el: Τρόφιμα, ποτά & προϊόντα καπνού > Είδη διατροφής > Αρτοποιεία > Χωνάκια παγωτού: Χωνάκια τύπου cake; Χωνάκια ζάχαρης; Κυπελλάκια και μπολ γκοφρέτας; Χωνάκια βάφλας